臺灣基隆地方法院刑事判決　
110年度交訴字第16號
公  訴  人  臺灣基隆地方檢察署檢察官
被      告  趙健森



上列被告因過失致死案件，經檢察官提起公訴（110年度調偵字
第44號），被告於準備程序進行中，就被訴事實為有罪之陳述，
經本院合議庭裁定由受命法官獨任進行簡式審判程序後，檢察官
聲請改依協商程序而為判決，本院判決如下：
    主  文
趙健森犯過失致人於死罪，處有期徒刑貳月，如易科罰金，以新
臺幣壹仟元折算壹日。緩刑貳年。
    事實及理由
一、本案除證據部分補充「被告趙健森於本院民國110年9月30日
    準備、審判、協商程序時之自白」、「本院勘驗行車紀錄器
    之勘驗筆錄暨畫面截圖」；外，其餘犯罪事實、證據及應適
    用之法條，均引用臺灣基隆地方檢察署檢察官起訴書（如附
    件）之記載。
二、認罪協商
㈠、本案經檢察官與被告於審判外達成協商之合意且被告已認罪
    ，其合意內容為：
    被告犯過失致人於死罪，願受有期徒刑2月，如易科罰金，
    以新臺幣1,000元折算1日之宣告。緩刑2年。
㈡、經查，上開協商合意並無刑事訴訟法第455條之4第1項所列情
    形之一，檢察官聲請改依協商程序而為判決，本院爰不經言
    詞辯論，於協商合意範圍內為協商判決，合予敘明。
三、應適用之法條：刑事訴訟法第455條之4第2項、第455條之8 
    、第454條第2項、第273條之1第1項、第284條之1、第299條
    第1項前段。
四、本判決除有刑事訴訟法第455條之4第1項第1款、第2款、第4
    款、第6款、第7款所定情形之一，或違反同條第2項規定者
    外，不得上訴。
五、如有上開可得上訴情形，得自收受判決送達之日起20日內，
    向本院提出上訴狀（應附繕本），上訴於臺灣高等法院。
六、本案經檢察官陳虹如提起公訴，檢察官林姿妤到庭執行職務
    。
中　　華　　民　　國　　110 　年　　10　　月　　8 　　日
                  刑事第六庭    法　官　施又傑
以上正本證明與原本無異。
本判決除有刑事訴訟法第455條之4第1項第1款、第2款、第4款、
第6款、第7款所定情形之一，或違反同條第2項規定者外，不得
上訴。
如有前揭除外情形，如不服本判決應於收受送達後20日內向本院
提出上訴書狀，並應敘述具體理由；其未敘述上訴理由者，應於
上訴期間屆滿後20日內向本院補提理由書(均須按他造當事人之
人數附繕本)「切勿逕送上級法院」。
中　　華　　民　　國　　110 　年　　10　　月　　8 　　日
                                書記官　連懿婷
附錄本案論罪科刑法條全文：
中華民國刑法第276條
因過失致人於死者，處5年以下有期徒刑、拘役或50萬元以下罰
金。
附件：
臺灣基隆地方檢察署檢察官起訴書
                                     110年度調偵字第44號
　　被　　　告　趙健森　男　63歲（民國00年0月00日生）
　　　　　　　　　　　　住新北市○○區○○○00號之1
　　　　　　　　　　　　居臺北市○○區○○街000巷0弄0號9
　　　　　　　　　　　　　樓
　　　　　　　　　　　　國民身分證統一編號：Z000000000號
上列被告因過失致死案件，已經偵查終結，認應提起公訴，茲將
犯罪事實及證據並所犯法條分敘如下：
　　　　犯罪事實
一、趙健森於民國109年7月28日13時5分許，駕駛車牌號碼000-0
    000號自用小客車，沿基隆市信義區立德路往祥豐街方向行
    駛，行經基隆市信義區立德路、教孝街55巷口時，本應注意
    行經彎道因視距不良，欲跨越分向限制線超車時，應先向前
    車示意獲允後再超車，亦應保持安全間隔，而依當時天候晴
    、日間自然光線、柏油路面乾燥無缺陷、無障礙物等情，並
    無任何不能注意之情形，竟疏未先向前車示意獲允並保持安
    全距離，即超越前方由簡世超騎乘同向行駛之車牌號碼000-
    000號普通重型機車，2車發生擦撞，致簡世超人車倒地，受
    有創傷性腦損傷之傷害，經緊急送醫急救，嗣於同年8月3日
    8時31分許死亡。
二、案經簡世超配偶楊崟蘴訴由基隆市警察局第二分局報告偵辦
    。
　　　　證據並所犯法條
一、證據清單及待證事實：
編號 證據名稱 待證事實 1 被告趙健森於警詢、偵查中之供述。 證明被告趙健森於上開時地駕駛上開自用小客車，行經上開路段時欲超越死者簡世超騎乘之上開機車，超車時擦撞死者簡世超之機車因而人車倒地之事實。 2 國立臺灣大學醫學院附設醫院診斷證明書、死者簡世超住院中病歷摘要、本署檢驗報告書、相驗照片、本署相驗屍體證明書。 佐證死者簡世超因被告上開駕駛行為受有上開傷勢，因而死亡之事實。 3 道路交通事故現場圖、道路交通事故調查報告表㈠㈡、行車紀錄器畫面擷圖5張、交通事故照片31張、行車紀錄器影像光碟1片。 佐證本件車禍經過之事實。 4 交通部公路總局臺北區監理所109年12月18日北監基宜鑑字第1090333700號函及所附交通部公路總局臺北區監理所基宜區車輛行車事故鑑定會鑑定意見書(基宜區0000000案)、交通部公路總局110年2月3日路覆字第1100004996A號函。 佐證被告於本件事故中，超車不當，為肇事原因之事實。 
二、核被告趙健森所為，係犯刑法第276條之過失致死罪嫌。
三、依刑事訴訟法第251條第1項提起公訴。
　　此　致
臺灣基隆地方法院
中　　華　　民　　國　 110　　年　　4 　　月　　22　　日
　　　　　　　　　　　　　　　檢  察  官　陳虹如
本件正本證明與原本無異
中　　華　　民　　國　 110　　年　　5 　　月　　4 　　日
　　　　　　　　　　　　　　　書  記  官  陳志安
附錄本案所犯法條全文
中華民國刑法第276條
因過失致人於死者，處 5 年以下有期徒刑、拘役或 50 萬元以
下罰金。